【裁判字號】    97,訴,25
【裁判日期】    970821
【裁判案由】    給付貨款
【裁判全文】
臺灣士林地方法院民事判決                97年度訴字第25號
原      告  軒晟企業股份有限公司
                      統一編號.
法定代理人  乙○○
訴訟代理人  戊○○
                        之4
被      告  築跡實業有限公司
                        之6
                      統一編號.
法定代理人  丙○○
訴訟代理人  丁○○
            林世芬律師
            陳秀卿律師
上列當事人間請求給付貨款事件，本院於97年7 月31日言詞辯論
終結，判決如下：
    主      文
被告應給付原告新臺幣壹佰拾貳萬貳仟壹佰零捌元及自民國九
十六年八月二十三日起至清償日止，按週年利率百分之五計算之
利息。
訴訟費用新臺幣壹萬肆仟柒佰陸拾玖元由被告負擔。
    事實及理由
一、原告起訴主張：伊與被告分別於96年2 月9 日及同年3 月9
    日簽訂「材料買賣合約書」、「合約書」，售予被告石頭漆
    塗料（下稱系爭塗料）及鋁滴水壓條按裝工程壹式，總金額
    為新臺幣（下同）2,288,606 元。伊於96年2 月26起開始交
    貨，並已領受被告給付之貨款966,498 元，銷貨期間陸續完
    成交貨程序，被告亦給付貨款支票予伊銷帳，其間並未向伊
    反應材料瑕疵問題。詎被告交付之支票，屆期未獲兌現，尚
    欠1,322,108 元未為清償，經伊催討後，竟主張該材料有瑕
    疵而拒絕給付，爰依買賣關係請求被告給付貨款等語。並聲
    明：如主文所示之款項及法定遲延利息。
二、被告則以：其因向訴外人金祥營造股份有限公司（下稱金祥
    公司）承包樹籽溫泉會館外牆噴漆工程，及提供訴外人明荃
    企業社施作噴漆工程，而向原告購買系爭塗料，約定塗料包
    括底漆、石頭漆系列主材及面漆，合計每平方公尺不得超過
    200 元，則其始有每平方公尺50元之差價利潤。惟依原告主
    張之價金，其中塗料部分即高達1,816,106 元，則其幾無利
    潤，實不合理。又原告出售之系爭塗料，經使用於溫泉會館
    之外牆上，竟產生色差之瑕疵，致金祥公司向其終止契約，
    則原告自應負瑕疵擔保責任，故其請求減少價金1,322,108
    元等語抗辯。並聲明：原告之訴駁回。
三、兩造爭點整理如下：
  甲、兩造所不爭執之事項：
    (一)兩造於96年2 月9 日簽訂材料買賣合約書（詳如本院卷第
      14頁），嗣復於同年3 月9 日簽訂合約書（詳如本院卷第
      15頁）。
    (二)原告業已持交統一發票6 紙（即證物二，詳如本院卷第11
      至13頁）予被告收執。
    (三)被告業已給付貨款966,498元予原告。
    (四)被告業已收到原告價值1,322,108 元之材料，該筆金額被
      告尚未支付。
    (五)耐候面漆每桶單價2,880元。
    (六)本件法定遲延利息自96年8月23日起算。
  乙、兩造所爭執之事項：
      原告是否依債之本旨給付系爭塗料？若非，則系爭塗料因
      色差瑕疵所得減少之價金為何？
四、得心證之理由：
    按當事人主張有利於己之事實者，就其事實有舉證之責任。
    民事訴訟法第277 條定有明文。是以，買賣契約關係中，買
    受人主張物之出賣人給付之物有瑕疵者，如買受人已受領買
    賣標的物者，即應就受領之標的物有瑕疵之事實，負舉證責
    任。被告抗辯：伊已收到原告所出售之全部系爭塗料，然經
    使用於溫泉會館之外牆上，竟產生色差之瑕疵，致金祥公司
    向其終止契約，則原告自應負瑕疵擔保責任等語。然原告則
    否認該事實，並主張：伊只賣現貨，沒有代客調色等語。則
    揆諸上揭法條及說明，被告就系爭塗料有瑕疵一事，自應負
    舉證之責。經查：兩造於本院97年7 月31日言詞辯論時陳稱
    ：「法官問被告訴代張：當初的買賣契約你們是單純買賣石
    頭漆塗料，還是包含調色？被告訴訟代理人張：包含調色。
    法官問被告訴代：你所謂包含調色的依據為何？被告訴訟代
    理人：當時原告公司有提供色板給我，我是照色板的顏色跟
    業主確定顏色。原告訴訟代理人：我們的石頭漆都有色樣，
    所以所有的色板我們都有該色板現成的石頭漆，而非被告選
    色時我們才當場調配。法官問原告訴代：你們賣的都是現貨
    ？不代客調色？原告訴訟代理人：我們只提供色樣給客戶看
    ，我們只賣現貨，沒有代客調色。」（詳本院卷第152-153
    頁）。又被告於同日言詞辯論時陳稱：「我跟原告是單純訂
    購石頭漆，而我所謂的色板是指我去原告店裡看石頭漆的時
    候，原告公司有提供我所要顏色的色板的石頭漆給我選擇，
    原告公司並不需要幫我調色。」（詳本院卷第153 頁）。是
    以，由兩造所陳稱之內容及被告上揭所自陳之內容可知，兩
    造間係單純就系爭塗料成立買賣契約，而不含有系爭塗料色
    澤之調配一事，應屬有據。又，被告雖辯稱系爭塗料竟生色
    差之瑕疵，核與證人己○○、甲○○於本院97年3 月日言詞
    辯論時證述情節相符（詳如本院卷第99-102頁）。然查，兩
    造間就系爭塗料所成立之買賣契約，並不含有系爭塗料色澤
    之調配一事，業如上述，則被告所辯之系爭塗料色差一事，
    自與原告所出售之系爭塗料無涉。又被告復未就系爭塗料之
    品質有何瑕疵一事，舉證以實其說，當然認其抗辯之事實乃
    非真正。
五、從而，原告本於買賣契約之法律關係，請求被告給付原告如
    主文第1 項所示之款項及法定遲延利息，為有理由，應予准
    許。併依職權確定被告應負擔之訴訟費用額為14,769元（第
    一審裁判費14,167元＋證人旅費602 元）。
六、本件判決基礎已臻明確，兩造其餘攻防方法及訴訟資料經本
    院審酌後，核與判決不生影響，無逐一論駁之必要，併此敘
    明。
七、訴訟費用負擔之依據：民事訴訟法第78條、第87條第1 項。
中    華    民    國    97    年    8     月    21    日
                  民事第二庭  法  官  陳梅欽
以上正本證明與原本無異。
如對本判決上訴，應於判決送達後20日內向本院提出上訴狀。
中    華    民    國    97    年    8     月    22    日
                              書記官  高郁婷


司法院資訊處製作；財團法人民間司法改革基金會備份。
